# 反向购买个别会计报表的处理

提问人：dosky 时间：2010-09-23 21:32:31
《企业合并》准则中对于如何编制合并报表进行了详细的讲解，但是没有提及个别会计报表应当如何进行会计处理，我是这样来理解，不知对不对，请大家指正： 法律上的子公司（即认购权益性证券的一方） 确认投资成本 借：长期股权投资（按书上说的合并成本确认方法计算） 贷：股本 （法律上的子公司的企业合并成本是指其如果以发行权益性证券的方式为获取在合并后报告主体的股权比例，应向法律上母公司的股东发行的权益性证券数量） 资本公积 法律上的母公司只在备查簿中登记股份数量的变动，无需进行实质性的账务处理。

回答人：chenyiwei
回复 楼主 dodosky 的帖子反向购买中的上市公司个别报表仍然基于法人主体的延续性原则进行编制，即上市公司原持有的资产、负债保持原账面价值基础不变，通过非公开发行取得的重组方置入资产按交易日公允价值计量。因此反向购买情况下上市公司的个别报表和合并报表的编制基础恰好是完全相反的，两者的股本数也不同。

回答人：chenyiwei
回复 藤椅 dodosky 的帖子购买权益性证券的一方，即重组方。虽然重组置入上市公司的资产在交易前后均在重组方控制下，但由于通过反向收购交易，从非上市资产变为上市公司股权，而上市公司股权与非上市经营性资产相比，无论在估价依据、估价结果、价值波动性和流通性等方面均存在实质性差异，因此可以认为属于一项具有商业实质的非货币性资产交换交易。重组方可按重组置入上市公司净资产的公允价值确认为对上市公司的长期股权投资，与重组方原持有的该等资产的账面价值之间的差额作为资产处置损益处理。 在重组方的合并报表层面，根据所取得的上市公司所保留的资产、负债是否构成业务，分别作为非同一控制下合并或权益性交易进行处理。

回答人：chenyiwei
回复 qjr1124 的帖子
如前所述，A公司个别报表层面，由于以非上市公司股权换入上市公司股权的交易具有商业实质，所以建议以公允价值计量其对C上市公司的股权投资，差额计入损益。
A在编制合并报表时，应以上市公司C的合并结果（以反向购买为基础编制）为基础纳入合并，这样C和A的合并报表层面对B和上市公司原有资产、负债的计量基础是一致的，无需特别调整。 上市公司的合并报表仍以“C上市公司合并报表”的名义对外提供，只是在编制基础中采用反向购买基础，以B的资产和业务构成的主体作为会计上的购买方，以C的原有资产和负债作为会计上的被购买方。

提问人：qjr1124 时间：2012-06-19 21:53:52
回复 chenyiwei 的帖子
C还是报表报出方，B是还是C的子公司，只是C合并的时候倒个基础去编写合并报表。
从A到c再到B，中间一个环节C是公允，实质是A,B整体对C的合并。

回答人：chenyiwei
基本上可以这样理解。